臺灣彰化地方法院刑事判決　　　　　　　94年度簡上字第40號
上　訴　人　臺灣彰化地方法院檢察署檢察官
被　　　告　戊○○
　　　　　　　　　　　七號
上列上訴人因竊盜案件，不服本院九十三年度員簡字第五三三號
，中華民國九十四年一月二十八日第一審簡易判決（聲請簡易判
決處刑案號：九十三年度偵字第八四五五、八八八０號），提起
上訴，暨經公訴人移送併辦（九十三年度偵字第九二八九號、九
十四年度偵字第三一０八號），本院管轄之第二審合議庭依第一
審通常審判程序判決如下︰
    主  文
原判決撤銷。
戊○○連續攜帶兇器竊盜，處有期徒刑捌月，扣案之鐵鋸板、鐵
鉗、活動板手各壹支均沒收。
    事  實
一、戊○○基於意圖為自已不法所有概括犯意，先後於附表所示
    時間、地點，單獨，或與黃鴻典（另案）有共同犯意聯絡，
    以附表所示方式，竊取如附表所示之他人財物（侵入建築物
    部分均未據告訴），嗣先於九十三年十一月二日，經甲○○
    報警後循線查獲附表編號一至四犯行；又於九十三年十一月
    四日下午四時五十分許，在彰化縣大村鄉○○路與東南路口
    ，為警查獲附表編號五、六犯行；又於九十四年四月十八日
    下午二時二十分許，在彰化縣員林鎮出水里出水巷十五號新
    百果山園區內，為警巡邏時查獲附表編號七犯行，並扣得其
    所有供附表編號七行為時攜帶之鐵鋸板、鐵鉗、活動板手各
    一支。
二、案經彰化縣警察局彰化、員林分局分別報請臺灣彰化地方法
    院檢察署檢察官偵查起訴暨移送併案審理。
    理  由
一、按對於簡易判決之上訴，準用刑事訴訟法第三編第一章及第
    二章之規定。管轄第二審之地方法院合議庭受理簡易判決上
    訴案件，應依通常程序審理，其認案件有刑事訴訟法第四百
    五十二條之情形者，應撤銷原判決，逕依通常程序為第一審
    判決，法院辦理刑事簡易程序案件應行注意事項第十四點定
    有明文，合先敘明。
二、訊據被告戊○○對於上述犯罪事實坦承不諱，核與被害人甲○○、李秀英夫妻、被害人丁○○、乙○○、員林鎮公所人
    員丙○○指訴之失竊情節、證人梁富雄、謝秀美所述收購情
    節相符，復有贓物認領保管單、現場及扣案物照片等件在卷
    可證，及鐵鋸板、鐵鉗、活動板手各一支扣案可稽，足見被
    告之自白與事實相符，本件事證明確，被告犯行堪以認定。
三、核被告所為，係犯刑法第三百二十條第一項之竊盜罪（附表
    編號一、四、五、六部分），及刑法第三百二十一條第一項
    第三款之攜帶兇器竊盜既遂罪（附表編號七部分）、未遂罪
    （附表編號二、三部分）。被告上述附表編號一、二、三、
    四、七部分之犯行雖未據聲請簡易判決處刑書記載，但此部
    分與聲請簡易判決處刑書所載被告竊盜部分，具有連續犯之
    裁判上一罪關係，依審判不可分原則，為起訴效力所及，本
    院自應併予審判，又此部份係犯罪事實之擴張，自無須變更
    起訴法條，僅予指明。被告附表編號二之犯行，與另案被告
    黃鴻典具有犯意聯絡及行為分擔，為共同正犯。被告先後七
    次犯行，時間緊接，手法相當，顯係基於概括之犯意，觸犯
    基本犯罪構成要件相同之罪名，應依連續犯規定，論以攜帶
    兇器竊盜既遂一罪，並加重其刑。被告附表編號二、三之犯
    行，已著手於竊盜行為，因未得手而不遂，為竊盜未遂。上
    訴人以原審未及審理移送併辦部分為由，指摘原判決不當，
    為有理由，應予撤銷，並由本院準用刑事訴訟法第三百六十
    九條第二項規定，依第一審通常審判程序改判。爰審酌被告
    之素行、犯罪動機、竊盜之次數、被害人所受損害、於他人
    工廠、豬舍竊取鐵製品、電纜線、在遊樂園區內竊取鐵製護
    欄之犯罪情節及犯後坦承犯行之態度等一切情狀，量處如主
    文所示之刑。扣案鐵鋸板、鐵鉗、板手各一支，為被告戊○○所有，供其犯罪所用之物，依法宣告沒收。
據上論斷，應依刑事訴訟法第四百五十五條之一第一項、第三項
、第三百六十九條第一項前段、第二項、第三百六十四條、第二
百九十九條第一項前段，刑法第二十八條、第五十六條、第三百
二十一條第一項第三款、第三十八條第一項第二款，判決如主文
。
本案經檢察官郭棋湧到庭執行職務。
中　　華　　民　　國　　94　　年　　6 　　月　　9 　　日
                  刑事第三庭    審判長法  官  余仕明
                                      法  官  簡婉倫
                                      法  官  黃玉齡
以上正本證明與原本無異。
如不服本判決，應於判決送達後10日內，向本院提出上訴狀（須
附繕本）。
告訴人或被害人對於判決如有不服具備理由請求檢察官上訴者，
其上訴期間之計算係檢察官收受判決正本之日期為準。
中　　華　　民　　國　　94　　年　　6 　　月　　13　　日
                                      書記官  梁高賓
中華民國刑法第321條
犯竊盜罪而有左列情形之一者，處六月以上、五年以下有期徒刑
：
三、攜帶兇器而犯之者。
  附表
 ┌───┬─────┬──────┬────┬──────┬──────┐
 │編  號│ 犯罪時間 │  犯罪地點  │ 被害人 │  犯罪方式  │  取得財物  │
 ├───┼─────┼──────┼────┼──────┼──────┤
 │      │九十三年十│彰化縣花壇鄉│甲○○  │戊○○單獨侵│電纜線一捆  │
 │  一  │月十三日上│橋頭村彰員路│        │入甲○○經營│            │
 │      │午十時許（│二段八十號  │        │之工廠，徒手│            │
 │      │聲請簡易判│            │        │竊取財物後，│            │
 │      │決處刑書誤│            │        │賣給不知情之│            │
 │      │載為夜間零│            │        │舊貨回收業者│            │
 │      │時許）    │            │        │梁富雄      │            │
 ├───┼─────┼──────┼────┼──────┼──────┤
 │      │九十三年十│彰化縣花壇鄉│甲○○  │戊○○攜帶其│未得手      │
 │  二  │月十四日上│橋頭村彰員路│        │所有足供兇器│            │
 │      │午十時許  │二段八十號  │        │使用之鋸子一│            │
 │      │          │            │        │把，與黃鴻典│            │
 │      │          │            │        │共同侵入田汶│            │
 │      │          │            │        │永經營之工廠│            │
 │      │          │            │        │，著手拉取電│            │
 │      │          │            │        │纜線欲竊取時│            │
 │      │          │            │        │遭發現      │            │
 ├───┼─────┼──────┼────┼──────┼──────┤
 │      │九十三年十│彰化縣花壇鄉│甲○○  │戊○○攜帶其│未得手      │
 │  三  │月十五日上│橋頭村彰員路│        │所有足供兇器│            │
 │      │午十時許  │二段八十號  │        │使用之鋸子一│            │
 │      │          │            │        │把，單獨侵入│            │
 │      │          │            │        │甲○○經營之│            │
 │      │          │            │        │工廠，著手搜│            │
 │      │          │            │        │尋欲竊取財物│            │
 │      │          │            │        │時遭發現    │            │
 ├───┼─────┼──────┼────┼──────┼──────┤
 │      │九十三年十│彰化縣花壇鄉│丁○○  │戊○○單獨侵│電纜線一捆  │
 │  四  │月十七日上│橋頭村花南路│        │入丁○○經營│            │
 │      │午十一時許│二號聚益工程│        │之工程行，竊│            │
 │      │          │行          │        │取財物後，賣│            │
 │      │          │            │        │給不知情之回│            │
 │      │          │            │        │收業者梁富雄│            │
 ├───┼─────┼──────┼────┼──────┼──────┤
 │      │九十三年十│彰化縣花壇鄉│乙○○  │戊○○單獨徒│鐵製溝漕一個│
 │  五  │一月三日上│灣東村灣東巷│        │手竊取財物後│            │
 │      │午十時許  │三一號豬舍  │        │，賣給不知情│            │
 │      │          │            │        │之舊貨回收業│            │
 │      │          │            │        │者謝秀美    │            │
 ├───┼─────┼──────┼────┼──────┼──────┤
 │      │九十三年十│彰化縣花壇鄉│乙○○  │戊○○單獨徒│鐵製溝漕一個│
 │  六  │一月四日下│灣東村灣東巷│        │手竊取財物  │            │
 │      │午四時三十│三一號豬舍  │        │            │            │
 │      │分許      │            │        │            │            │
 ├───┼─────┼──────┼────┼──────┼──────┤
 │      │九十四年四│彰化縣員林鎮│員林鎮公│戊○○單獨攜│不鏽鋼管六支│
 │  七  │月十八日下│出水里出水巷│所      │帶其所有足供│（遊樂區內圍│
 │      │午二時二十│十五號「新百│        │兇器使用之鐵│欄）        │
 │      │分許      │果山園區」  │        │鋸板、鐵鉗、│            │
 │      │          │            │        │活動板手各一│            │
 │      │          │            │        │支竊取財物  │            │
 └───┴─────┴──────┴────┴──────┴──────┘
